【裁判字號】    89,易,307
【裁判日期】    890922
【裁判案由】    恐嚇
【裁判全文】
臺灣嘉義地方法院刑事判決                          八十九年度易字第三七號
    公  訴  人  臺灣嘉義地方法院檢察署檢察官
    被      告  甲○○
右列被告因恐嚇案件，經檢察官提起公訴（八十九年度偵字第一四四七號）及移送併
辦（八十九年度偵字第二七七九號），本院判決如左：
    主  文
甲○○連續公然侮辱人，處拘役參拾日，如易科罰金，以參佰元折算壹日；又連續以
加害生命之事，恐嚇他人致生危害於安全，處拘役伍拾日，如易科罰金，以參佰元折
算壹日。應執行拘役柒拾日，如易科罰金，以參佰元折算壹日。
    事  實
一、甲○○與乙○○、丙○○夫妻係鄰居，因甲○○改建房屋而與乙○○發生摩擦，
    甲○○竟基於公然侮辱之概括犯意，先於民國八十九年一月八日十八時三十分許
    ，在嘉義縣水上鄉大崙村十四鄰一二一號乙○○住處前道路上，以「幹你娘」、
    「駛你娘」、「討客兄」、「你母親賺錢，你母給我幹，五百你拿去，幹一次五
    百」（台語）等粗鄙足使人受辱之詞，辱罵乙○○及丙○○。又於同年二月一日
    ，承繼前揭犯意，在上址以「幹你娘」、「幹你娘雞巴」、「你母仔在查某間」
    等語辱罵乙○○、丙○○二人。另又基於恐嚇之概括犯意，先於八十九年一月八
    日十八時三十分許，在嘉義縣水上鄉大崙村十四鄰一二一號乙○○住處前道路上
    ，手持鐵條擊地，揚言要打死乙○○、丙○○，以加害生命施加恐嚇，使乙○○
    丙○○心生畏懼；復於同年四月二十七日十三時十分許，在嘉義縣水上鄉大崙村
    十四鄰一二二之十號前，適呂木桂至乙○○家同乙○○泡茶，甲○○又手持鐮刀
    作欲砍乙○○狀，並對乙○○、呂木桂稱：「你們要是出來，要讓你們死得很難
    看」等語，，以加害生命施加恐嚇使乙○○、呂木桂心生畏懼，致生危害於乙○○、丙○○及呂木桂之安全。
二、案經乙○○、丙○○訴由嘉義縣警察局水上分局報由臺灣嘉義地方法院檢察署檢
    察官偵查起訴。
    理  由
一、訊據被告甲○○固承認有於八十九年一月八日十八時三十分許在上址說「幹你娘
    」之事實，惟矢口否認有侮辱及恐嚇等犯行，辯稱：「（八十九年一月八日所說
    的）那『幹你娘』是鄉下人之口頭禪」，「是乙○○先罵我，我沒有恐嚇乙○○
    夫婦」、「那是我在家裡說的」、「我當天醉了，我是在罵我太太」、「鐵條是
    陳水扁競選的旗子，我沒有說要打死他們」及「鐵條是他們自己敲的」云云，又
    「（八十九年四月二十三日）我是在罵我太太，手拿鐮刀是要去工作」云云置辯
    。惟查：
  （一）被告於偵查中供稱：「（問：八十九年一月八日下午六點半，你有無在乙○○家前罵三字經及說要打死丙○○夫婦？）我是在我家門口罵，他家在我家
        隔壁。我沒有恐嚇他們，是他們先罵我，我才罵三字經」等語（詳八十九偵
        一四四七卷第七頁背面）。又告訴人乙○○指訴：「（問：於何時、何地、
        被甲○○打？）於八十九年一月八日下午十八時三十分，在嘉義縣水上鄉大
        崙村十四鄰一二二之十號我住處門口，甲○○拿鐵條在我家門口叫三字經（
        幹你娘），乙○○出來，要打死你」、「（問：甲○○拿著鐵條在你家門口
        叫罵三字經（幹你娘），乙○○你們出來，要打死你，是否會心生恐懼？）
        我與我太太丙○○二人住在一起沒有其他人，我們很怕被甲○○打死」等語
        （詳八十九年一月十八日警訊筆錄）、「八十九年一月八日傍晚他（指被告
        ）騎機車到我家門口說，乙○○，你給我出來，我要打死你，罵三字經，並
        聽到他拿鐵條敲地的聲音，叫我出來，罵三字經，說要打死我，我聽了很害
        怕」等語（詳八十九偵一四四七號卷第十三頁背面）。與告訴人丙○○指訴
        ：「（問：甲○○於何時、何地在你家門口叫罵？）甲○○於八十九年一月
        八日下午十八時三十分，在水上鄉大崙村十四鄰一二二之十號我家住處門口
        ，甲○○拿著鐵條在我家門口叫罵三字經（幹你娘）乙○○你們出來，要打
        死你們」、「（問：你與你先生乙○○有無被甲○○打？受傷？）我們倆很
        怕，不敢出門，怕被甲○○打死。沒有受傷」、「（問：甲○○拿著鐵條在
        你家門口叫罵三字經（幹你娘），乙○○你們出來，要打死你們，妳是否會
        心生畏懼？）我很怕被甲○○打死」等語（詳八十九年一月十八日警訊筆錄
        ）指訴明確。
  （二）被告如何於八十九年一月八日以「幹你娘」、「駛你娘」、「討客兄」、「
        你母親賺錢，你母給我幹，五百你拿去，幹一次五百」（台語）等語辱罵告
        訴人及以鐵條擊地恐嚇告訴人之事實，暨於同年二月一日以「幹你娘」、「
        幹你娘雞巴」、「你母仔在查某間」（台語）等語辱罵告訴人之事實，經本
        院勘驗告訴人於偵、審中分別提出之八十九年一月八日、同年二月一日之錄
        音帶後，認確有「幹你娘」、「駛你娘」、「討客兄」、「你母親賺錢，你
        母給我幹，五百你拿去，幹一次五百」（台語）等語、鐵條敲擊聲及「幹你
        娘」、「幹你娘雞巴」、「你母仔在查某間」（台語）等語，製有勘驗筆錄
        二份在卷可稽（詳本院八十九年九月七日、八日勘驗筆錄），足徵告訴人所
        言非虛。至被告雖以「幹你娘」係口頭禪及係在家中罵其太太等語置辯，但
        由該錄音帶中被告講話語氣激動、聲音之音量甚大、次數之多，且有一女聲
        （即勘驗筆錄之「女聲１」令叫罵之「男聲１」（即被告）：「好了啦，進
        來啦」、「好了啦，不要說那麼多啦」、「吃飽太多，進來就對了，好了啦
        ，沒事情在找事情，叫你進來你是沒聽到是不是？不要與他囉嗦」等語，足
        證當時被告係於其住處外面以上開言語辱罵。
  （三）又告訴人提出之八十九年一月八日錄音帶經勘驗後雖無被告恐嚇要打死乙○○、丙○○等內容，但係因被告恐嚇後，告訴人方開始錄音，此業據告訴人
        乙○○陳稱：「他（指被告）一開始就說『出來要打死你們』，他拿鐵條走
        到我家門口，我才拿錄音帶錄音，他恐嚇部分可能我們沒有錄到」等語明確
        ，且依上開錄音帶內容，亦確有數次鐵敲擊聲，益證告訴人之指訴遭被告恐
        嚇之情為真實。
  （四）另被告於八十九年四月二十七日十三時十分許，在嘉義縣水上鄉大崙村十四
        鄰一二二之十號前，恐嚇乙○○、呂木桂之事實，有告訴人乙○○指訴：「
        於八十九年四月二十七日十三時五十分許，我和呂木桂在水上鄉大崙村十四
        鄰一二二之十號住宅處泡茶，甲○○不知何故手持長鐮刀，口罵三字經走到
        我家門口前，我不知何故，探頭出去，甲○○一見就拿長柄鐮刀砍我，口中
        大罵『要給你死的很難看』。我將頭縮回房內，就打電話報警，這時甲○○
        在門外大聲罵說：『出來，今天一定要給你死』。一直等到甲○○見到警車
        ，甲○○就跑到大崙村一二四之一號將長柄鐮刀藏在轉彎處之竹林內」等語
        （詳八十九年四月二十七日警訊筆錄）及「（問：八十九年四月二十七日下
        午一時許在水上鄉大崙村一二二之十號前發生何事？）被告騎機車到我家，
        用三字經罵我，之後回去拿鐮刀，我拿錄音機要錄音，被告回來就拿鐮刀砍
        我，我趕緊跑回去，差一點被砍到，呂木桂說：『大家都是鄰居，不要這樣
        』，被告又罵呂木桂三字經。被告又喊『我要殺死你們』，當時我們心裡害
        怕」等語（詳本院八十九年五月十二日訊問筆錄）。核與證人即當時在場之
        呂木桂證稱：「當時我在乙○○家中泡茶，被告拿鐮刀在乙○○家門口辱罵
        我們『你們要是出來，我要讓你們死得很難看』，．．．」等語（詳本院八
        十九年六月二十日訊問筆錄）相符。足證被告有於八十九年四月二十七日恐
        嚇乙○○、呂木桂。
  （五）綜上，被告所言係屬卸責之詞，不足採信，被告罪證明確，犯行應堪認定。
二、核被告甲○○所為，係犯刑法第三百零五條恐嚇安全罪、第三百零九條第一項之
    公然侮辱罪。又其先後二次公然侮辱、恐嚇安全犯行，時間緊接，罪名與構成要
    件相同，顯係基於概括犯意而為，應依連續犯規定論以一罪，並加重其刑。又被
    告以一行為公然侮辱乙○○、丙○○，及以一行為恐嚇乙○○、丙○○、呂木桂
    ，均為想像競合犯，應從一重處斷。其所犯公然侮辱罪及恐嚇罪二罪，犯意不同
    ，構成要件亦殊，應分論併罰。爰審酌被告與告訴人乙○○、丙○○係姪叔（母
    ）關係且仳鄰而居，僅因建屋產生嫌隙，竟以前開不堪入耳之語辱罵告訴人乙○○、丙○○並恐嚇告訴人乙○○、丙○○及呂木桂及犯罪所生之危險、犯罪後之
    態度不佳等一切情狀，判處如主文所示之刑，並定其應執行刑及諭知易科罰金之
    折算標準，以示懲儆。
三、末查公訴人雖僅就被告於八十九年一月八日公然侮辱及恐嚇犯行提起公訴，然檢
    察官就犯罪事實一部起訴者，其效力及於全部，本件被告甲○○於八十九年二月
    一日公然辱侮乙○○、丙○○之犯行，及於同年四月二十七日恐嚇乙○○、呂木
    桂之犯行（併辦部分），與前揭論罪科刑之八十九年一月八日公然侮辱及恐嚇犯
    行部分，有想像競合之關係，已如前述，且告訴人乙○○、丙○○於偵查中以信
    紙呈庭，其上記載被告公然侮辱情節，亦載明渠等為告訴人，顯見就八十九年二
    月一日部分，亦已提出告訴，本院自應就屬於裁判上一罪之被告於八十九年二月
    一日公然辱侮乙○○、丙○○之犯行，及於同年四月二十七日恐嚇乙○○、呂木
    桂之犯行部分一併加以裁判，附此敘明。
據上論斷，應依刑事訴訟法第二百九十九條第一項前段，刑法第三百零九條、第三百
零五條、第五十五條、第五十六條、第四十一條、第五十一條第六款，罰金罰鍰提高
標準條例第一條前段、第二條，判決如主文。
本案經檢察官林俊良到庭執行職務
中    華    民    國      八十九      年    九      月      二十二      日
                              臺灣嘉義地方法院刑事第二庭
                                  審判長  法  官  趙  文  淵
                                          法  官  陳  杰  正
                                          法  官  張  育  彰
右正本證明與原本無異。
如不服本判決，應於判決送達後十日內向本院提出上訴狀( 應附繕本 )。
中    華    民    國      八十九      年    十      月      五        日
                                          書記官  馮  澤  文
附錄法條：
刑法第三百零九條
公然侮辱人者，處拘役或三百元以下罰金。
以強暴犯前項之罪者，處一年以下有期徒刑、拘役或五百元以下罰金。
第三百零五條
以加害生命、身體、自由、名譽、財產之事，恐嚇他人致生危害於安全者，處二年以
下有期徒刑、拘役或三百元以下罰金。


司法院資訊處製作；財團法人民間司法改革基金會備份。
